# 关于为未补亏损确认递延所得税问题

提问人：雪落星空 时间：2019-03-16 11:10:00
企业 2017 年度存在-200 万未弥补亏损， 2018 年企业持续亏损，应纳税所得额为-60万。但 2018 年预计未来 5 年将产生足够多的应纳税所得额弥补-260万亏损。所得税税率为 25%。
① 是否应该在亏损年度（ 2018 年度）确认未弥补亏损产生的递延所得税？（-260*25%）。
② 如果不确认未弥补亏损产生的递延所得税，是否就资产、负债的账面价值和计税基础之间的可抵扣暂时性差异（如资产减值准备）确认相应的递延所得税资产？

回答人：chenyiwei
1 、建议考虑为何 2017 年末未确认与可抵扣亏损相关的递延所得税资产，全部确认在 2018 年是否恰当； 2018 年继续亏损的情况下，未来盈利的预测是否合理及谨慎。
2 、如果不确认未弥补亏损产生的递延所得税，则不能就资产、负债的账面价值和计税基础之间的可抵扣暂时性差异（如资产减值准备）确认相应的递延所得税资产。